最  高  行  政  法  院  裁  定
                                     100年度裁字第1872號
上  訴  人  李丁芳
            李登教
            李佳勳
            賴李碧雲
            李青雲
            李月娥
            李宜蓉
            李巢惠
被 上訴 人  臺南市政府稅務局
代  表  人  施齡
上列當事人間地價稅事件，上訴人對於中華民國100年4月21日高
雄高等行政法院99年度訴字第535號判決，提起上訴，本院裁定
如下：
    主  文
上訴駁回。
上訴審訴訟費用由上訴人負擔。
    理  由
一、按對於高等行政法院判決之上訴，非以其違背法令為理由，
    不得為之，行政訴訟法第242條定有明文。依同法第243條第
    1項規定，判決不適用法規或適用不當者，為違背法令；而
    判決有同條第2項所列各款情形之一者，為當然違背法令。
    是當事人對於高等行政法院判決上訴，如依行政訴訟法第24
    3條第1項規定，以高等行政法院判決有不適用法規或適用不
    當為理由時，其上訴狀或理由書應有具體之指摘，並揭示該
    法規之條項或其內容；若係成文法以外之法則，應揭示該法
    則之旨趣；倘為司法院解釋或本院之判例，則應揭示該判解
    之字號或其內容。如以行政訴訟法第243條第2項所列各款情
    形為理由時，其上訴狀或理由書，應揭示合於該條項各款之
    事實。上訴狀或理由書如未依此項方法表明，或其所表明者
    與上開法條規定不合時，即難認為已對高等行政法院判決之
    違背法令有具體之指摘，其上訴自難認為合法。
二、本件上訴人對於高雄高等行政法院判決上訴，主張：被繼承
    人李財於之遺產坐落在臺南市學甲區（改制前為臺南縣學甲
    鎮○○○段249、250、251、160等地號土地，前臺灣省政府
    地政處重測前249地號係臺南縣學甲鎮○○段2620-1地號；2
    50地號重測前係臺南縣學甲鎮○○段2620-3地號；251地號
    重測前係臺南縣學甲鎮○○段2620-4地號；160地號重測前
    係臺南縣學甲鎮○○段2620地號，該4筆土地均係被繼承人
    李財於民國41年購得，系爭土地中興太段249、250及251地
    號，地目都是田，160地號地目是水，系爭土地從日據時代
    就留下3座墳墓至今依然存在，不能買賣、建築，政府未依
    都市土地重劃做整體開發使成為住宅區，不能算是公共設施
    完竣區，且臺南市學甲區公所等亦無勘查。另前臺南縣政府
    （已改制為臺南市政府）78年4月29日78府地用字第50364號
    函指出，依據依土地法第227條第2項規定，自78年4月29日
    起至同年5月29日止公告30天，才開始地價稅徵收程序，而
    被上訴人卻從78年即以臺南縣都市計畫公共設施完竣地區土
    地登記冊78年7月6日（78）所三字第2504號開始開徵地價稅
    ，顯有偽造文書之嫌，上訴人等從78年至98年已繳納20年，
    且地價稅額從新臺幣（下同）4,000元暴增到35,877.29元，
    上訴人等已向政府陳情10幾年，仍無法得到公平、公正、合
    理、合法之對待，此乃政府的行政錯誤，政府必須負起責任
    等語。惟核其上訴理由狀僅泛言原判決違誤，而未具體表明
    原判決究竟有如何合於不適用法規或適用不當、或有行政訴
    訟法第243條第2項所列各款之情形，尚難認為已對原判決之
    如何違背法令有具體之指摘。依首開規定及說明，其上訴為
    不合法。
三、據上論結，本件上訴為不合法。依行政訴訟法第249條第1項
    前段、第104條、民事訴訟法第95條、第85條第1項前段、第
    78條，裁定如主文。
中    華    民    國    100   年    7     月    29    日
                    最高行政法院第四庭
                        審判長法官  吳  明  鴻
                              法官  林  茂  權
                              法官  侯  東  昇
                              法官  黃  秋  鴻
                              法官  陳  國  成

以  上  正  本  證  明  與  原  本  無  異
中    華    民    國    100   年    8     月    1     日
                              書記官  彭  秀  玲